【裁判字號】    97,聲再,19
【裁判日期】    970123
【裁判案由】    偽造貨幣
【裁判全文】
臺灣高等法院刑事裁定                 97年度聲再字第19號
再審聲請人
即受判決人  甲○○
上列聲請人因偽造貨幣案件，對於本院九十四年度上訴字第三四
九一號，中華民國九十四年十二月二十九日第二審確定判決，聲
請再審，本院裁定如下：
    主  文
再審之聲請駁回。
    理  由
一、按再審，係事實認定錯誤之救濟方法，有罪之判決確定後，
    為受判決人之利益聲請再審，必其聲請之理由合於刑事訴訟
    法第四百二十條第一項所定情形之一，或有第同法四百二十
    一條所定有足以影響於判決之重要證據漏未審酌者，始准許
    之。而不得上訴於第三審法院之案件，其經第二審確定之有
    罪判決，如就足生影響於判決之重要證據漏未審酌者，得為
    受判決人之利益，聲請再審，固為刑事訴訟法第四百二十一
    條所規定，惟所謂重要證據漏未審酌，須該證據足以影響於
    原判決事實之認定，並以該證據已予提出，而被捨棄不予採
    用，並未敘明其捨棄之理由者為限（最高法院九十年台抗字
    第十四號裁定意旨參照）。次按刑事訴訟法第四百二十條第
    一項第六款所謂「發現確實之新證據」，係指該證據於事實
    審法院判決前業已存在，為法院、當事人所不知，不及調查
    斟酌，至其後始行發現，且就證據本身形式觀察，固不以絕
    對不須經過調查程序為條件，但必須顯然可認為足以動搖原
    有罪確定判決，而為受判決人無罪、免訴或輕於原判決所認
    罪名之判決者為限。亦即該「新證據」除應可認為確實具有
    足以動搖原確定判決，而對受判決人為更有利判決之「確實
    性」外，尚須具備該證據係在事實審法院於判決前已存在，
    因未經發見，不及調查斟酌，或審判時未經注意，至其後始
    行發見之「新鮮性」特質，二者均屬不可或缺，若未兼備「
    確實性」與「新鮮性」之特性，即不能據為聲請再審之原因
    。復按，法院認為無再審理由者，應以裁定駁回之，經前項
    裁定後，不得更以同一原因聲請再審，刑事訴訟法第四百三
    十四條定有明文。
二、聲請意旨略以：原判決認定聲請人即受判決人甲○○與同案
    被告林碧滄有犯意聯絡行為，惟原判決之事實欄與理由欄均
    未說明其為此項認定之積極證據，依據刑事訴訟法第三百七
    十九條之規定，事實未記載、理由未予說明，即為理由不備
    ，其判決當然違背法令。另聲請傳喚暨訊問證人高銘瑞，以
    證明聲請人係遭誣誤陷，其根本未偽造貨幣，原審就上述之
    重要證據漏未審酌，致有違誤，爰依刑事訴訟法第四百二十
    條提起再審云云。
三、本院查：依前開說明，聲請人認原判決違背法令者，當屬非
    常上訴之範疇，而不屬於得聲請再審之理由。又聲請人聲請
    傳喚證人高銘瑞，以為有利於聲請人認定之依據一節，核其
    內情仍須經調查，尚非自形式上觀察，已足動搖原確定判決
    認定之事實，殊與法定確實之新證據意義不符。聲請人猶事
    爭執，難認符合再審之法定原因。
四、依照上揭說明，本件聲請人聲請再審無理由，應予駁回。
據上論斷，應依刑事訴訟法第三百三十三條、第四百三十四條第
一項，裁定如主文。
中    華    民    國    97    年    1    月    23     日
                  刑事第十九庭  審判長法  官  尤豐彥
                                      法  官  魏新國
                                      法  官  洪昌宏
以上正本證明與原本無異。
如不服本裁定，應於收受送達後五日內向本院提出抗告狀。
                                      書記官  王韻雅
中    華    民    國    97    年    1     月    23    日


司法院資訊處製作；財團法人民間司法改革基金會備份。
